【裁判字號】    85,重訴,285
【裁判日期】    951221
【裁判案由】    損害賠償
【裁判全文】
臺灣桃園地方法院民事判決             85年度重訴字第285號
原      告  中央存款保險股份有限公司
            （即臺灣省農會之承當訴訟人）
法定代理人  丙○○
訴訟代理人  林惟群
            楊敏玲
            李盛賢律師
複  代理人  許素娟
被      告  庚○○
            戊○○
            己○○即謝清獅之.
            甲○○（即謝清獅承受訴訟人謝良俊之遺產管理人
            丁○○
            乙○○
上列當事人間因被告偽造文書等案件，原告提起刑事附帶民事訴
訟請求損害賠償（85年度重附民字第18號），經本院刑事庭移送
前來，本院於民國95年12月7 日言詞辯論終結，判決如下：
    主  文
被告己○○、甲○○於繼承謝清獅之遺產範圍內，與被告庚○○
、戊○○、丁○○、乙○○應連帶給付行政院金融重建基金新臺
幣壹億玖仟壹佰陸拾陸萬肆仟壹佰伍拾參元，及自民國八十五年
六月二十九日起至清償日止，按年息百分之五計算之利息。
訴訟費用由被告己○○、甲○○於繼承謝清獅之遺產範圍內與被
告庚○○、戊○○、丁○○、乙○○連帶負擔。
本判決第一項，於原告以新臺幣陸仟參佰捌拾玖萬元為被告預供
擔保後，得假執行。但被告乙○○以新臺幣壹億玖仟壹佰陸拾陸
萬肆仟壹佰伍拾參元為原告預供擔保，得免為假執行。
    事  實
甲、原告方面：
一、聲明：如主文第一項所示，並陳明願供擔保請准宣告假執行
    。
二、陳述：
  (一)被告庚○○自民國70年5 月間起任職中壢市農會總幹事（其
    中74年至78年期間未續任），負責綜理信用部、供銷部、保
    險部、推廣股等部門綜合業務督導，向農會理事會負責；被
    告戊○○自82年10月間起任該農會信用部秘書（前於79年4
    月24日至82年10月間擔任該農會信用部主任）負責上開部門
    業務核稿及核章；謝清獅（85年8 月8 日死亡）自82年10
    月起擔任農會信用部主任，負責存放款業務審核、督導；被
    告丁○○自82年8 月底起擔任該農會信用部放款經辦，均係
    為農會處理事務及執行業務之人，應具誠信處理中壢市農會
    事務之義務。被告乙○○則為訴外人昇倚開發建設股份有限
    公司負責人，從事建設、營造等行業之投資，自83年間起與
    被告庚○○合夥投資多筆土地買賣。
  (二)被告庚○○、戊○○、丁○○及謝清獅明知依中壢市農會章
    程及信用部業務管理辦法第11條規定，對每一會員及其同戶
    家屬放款總額不得超過農會信用部前一年度決算淨值25％，
    而該農會分別於79年度至83年度代表大會決議：對同一會員
    及其同戶家屬擔保放款總額不得超過新台幣（下同）2,000
    萬元（79年度）、2,000 萬元（80年度）、2,500 萬元（81
    年度）、3,800 萬元（82年度）、5,900 萬元（83年度），
    旨在減少該農會大額授信過分集中所生之風險，確保農會穩
    健經營，以謀求農會會員之利益。又依該農會辦理會員貸款
    處理要點（下稱貸款要點）壹、四、（四）、２規定及註明
    文：擔保品為土地（含田、旱、林等地目），其核估計算方
    式為：（土地面積×公告現值）加視地段繁榮情形，交通方
    便程度及時價加成貸款。為因應競爭之需要得在徵信確實買
    賣時價中7.5 成範圍內，酌情核估價值，如按公告現值加4
    成核貸得酌情免扣增值稅，仍共同基於意圖為自己及第三人
    不法利益之犯意聯絡，明知坐落新竹縣橫山鄉○○○段2-1
    地號等17筆土地（如附表一所示），面積共27500.96平方公
    尺（8319.0402 坪）（其上有名為九華山莊八層建物乙棟，
    且興建游泳池、網球場等多項土地改良物，未辦理建物所有
    權第一次登記，與土地產權關係不明，非屬本件抵押擔保物
    設定範圍），土地使用分區為山坡地保護區，分別為被告乙○○所有或部分所有，乙○○為支付其與被告庚○○、訴外
    人曾鏡明合夥購買、嗣由其承受之新竹縣寶山鄉○○段寶山
    小段土地之價金及利息，與被告庚○○基於共同意圖為第三
    人不法利益之概括犯意聯絡，被告庚○○明知上開土地依農
    會會員貸款要點規定與評估結果不具貸放1 億9800萬元之條
    件，竟同意被告乙○○以不知情之贊助會員舒海燕、陳秀蘭
    、呂慧雯及林嶽鑾4 人（即人頭，分別於83年11月23日、24
    日入會），於83年11月向中壢市農會申請貸款，並由知情而
    與被告庚○○等人基於犯意聯絡之該會秘書戊○○、主任謝
    清獅及經辦人丁○○，違反農會信用部業務管理辦法及貸款
    要點等規定，明知上開土地係屬山坡地保育區土地，且土地
    上尚有未經所有權登記之建物，竟任意評估上開土地每平方
    公尺為2 萬1000元（每坪達6 萬9421元），總價值達1 億
    9791萬4086元，並將此不實之徵信意見登載於其業務上作成
    之農會信用部不動產調查報告書及貸款申請書等文書上，違
    背其等任務予以配合辦理，准予貸放1 億9800萬元。嗣該筆
    貸款自83年11月29日撥款後，僅繳納3 個月利息後，即未再
    繳息，致生損害於中壢市農會。
  (三)被告庚○○、戊○○、丁○○、乙○○因上開犯罪事實涉背
    信等罪分別經台灣高等法院以85年度上訴字第4334號分別判
    處被告庚○○有期徒刑7 年、被告戊○○有期徒刑3 年6 月
    、被告丁○○有期徒刑10月及被告乙○○有期徒刑2 年確定
    在案，其中謝清獅於本院以84年度訴字第1781號判處有期徒
    刑3 年6 月後，於上訴第二審審理中死亡，前揭台灣高等法
    院就謝清獅部分雖為公訴不受理判決，然中壢市農會確實因
    其背信犯行而受有損害，是被告庚○○、戊○○、丁○○、
    乙○○及謝清獅未依前開法律規定而有違法超額貸放之共同
    背信、侵權行為，應足認定。
  (四)被告庚○○、戊○○、丁○○及謝清獅均係中壢市農會所聘
    僱之員工，當依農會法等相關法令規章執行職務，渠等4 人
    前開共同違法超貸之行為，違反中壢市農會章程及前揭信用
    部業務管理辦法及貸款要點之相關規定，渠等4 人及被告乙○○前開共同違法超貸之行為侵害中壢市農會財產權且係背
    於善良風俗之方法，中壢市農會因此受損害之額度經會計師
    評估，已達如附表二之損害賠償計算書所示之金額及法定遲
    延利息，且中壢市農會自本件損害發生時起即得依法請求遲
    延利息，而台灣省農會前承受中壢市農會本件訴訟，原告復
    依法承當台灣省農會本件訴訟，並依民法第以一百八十四條
    第一項、第二項、第一百八十五條、農會法第三十二條、農
    會人事管理辦法第四十八條規定及僱傭契約之法律關係，請
    求渠等5 人連帶負損害賠償責任，又被告己○○及謝良俊（
    92 年4月11日死亡）為謝清獅之繼承人，被告甲○○為謝良
    俊之遺產管理人，依民法第一千一百四十八條、第一千一百
    五十三條規定，被告己○○、甲○○對於謝清獅之連帶債務
    ，應負連帶責任，亦即應與被告庚○○、戊○○、丁○○、
    乙○○等對於原告之損害負連帶賠償責任等語。
三、證據：提出台灣桃園地方法院檢察署起訴書1 份；庚○○、
    戊○○、謝清獅、丁○○之台灣省桃園縣中壢市農會員工保
    證書各1 份；農會保證規約、桃園縣農會暨中壢市農會檢查
    報告書、中壢市農會台灣省農會概括讓與承受契約書、農會
    法第32條節本、農會人事管理辦法第48條節本、臺灣高等法
    院85年度上訴字第4334號刑事判決、中華徵信勘估標的物報
    告摘要、台灣省農會87年9 月10日台農務總字第2098號函、
    台灣省農會88年7 月13日台農務總字第1793號函、台灣省農
    會90年6 月22日台農務總字第1349號函各1 件（均為影本）
    ；會計師損害賠償計算書說明表1 份、戶籍謄本8 紙。
乙、被告方面：
一、被告庚○○、己○○未於言詞辯論期日到場，亦未提出準備
    書狀，作何聲明或陳述。
二、被告戊○○、丁○○、乙○○、甲○○未於最後言詞辯論期
    日到場，據其以前所提書狀或到場所為陳述略稱：
  (一)戊○○：於本件無任何故意過失行為，不應負損害賠償責任
    。
  (二)丁○○：所承辦之系爭貸款，原告現仍在催收，須待擔保物
    拍賣後價金不足，始列為呆帳。
  (三)乙○○：
    1.被告並無共同背信及侵權行為，被告非農會之職員，與農
      會間並無委任關係，亦無為他人處理事務之關係，與農會
      之承辦貸款人員亦無犯意聯絡及行為分擔，僅為單純之借
      貸關係，原告依侵權行為損害賠償之法律關係對被告請求
      ，即屬可議。
    2.原告自83年11月30日起算利息，亦有違誤，系爭借款經鈞
      院84年度訴字第1781號刑事判決認定自84年3 月起始未繳
      納利息，在此之前被告均按月繳納利息，原告之請求顯有
      重複。且利息債權已罹於時效，原告不得再為請求。
    3.如受不利判決，願供擔保請准宣告免假執行。
  (四)甲○○：未表示意見。
三、證據：無。
丙、本院依職權調閱本院84年度訴字第1781號刑事案卷、85年度
    繼字第492 號、85年度繼字第530 號、92年度繼字第330 號
    聲請事件卷宗。
    理  由
甲、程序方面：
  一、按附帶民事訴訟除本編有特別規定外，準用關於刑事訴訟
      之規定。但經移送或發回、發交於民事庭後，應適用民事
      訴訟法。刑事訴訟法第四百九十條定有明文。又按當事人
      死亡者，訴訟程序在有繼承人、遺產管理人或其他依法令
      應續行訴訟之人承受其訴訟以前當然停止。法人因合併而
      消滅者，訴訟程序在因合併而設立或合併後存續之法人，
      承受其訴訟以前當然停止。當事人喪失訴訟能力或法定代
      理人死亡或其代理權消滅者，訴訟程序在有法定代理人或
      取得訴訟能力之本人，承受其訴訟以前當然停止。第一百
      六十八條至第一百七十二條及第一百七十四條所定之承受
      訴訟人，於得為承受時，應即為承受之聲明。他造當事人
      ，亦得聲明承受訴訟。當事人不聲明承受訴訟時，法院亦
      得依職權，以裁定命其續行訴訟，民事訴訟法第一百六十
      八條、第一百六十九條第一項、第一百七十條、第一百七
      十五條第一項、第二項、第一百七十八條分別定有明文。
  二、本件被告謝清獅於起訴後之民國85年8 月8 日死亡，其繼
      承人為己○○、謝良俊、謝余夏妹、謝秀美、謝秀玲，其
      中謝余夏妹、謝秀美、謝秀玲已拋棄繼承，己○○、謝良
      俊為限定繼承等情，有原告提出謝清獅除戶戶籍謄本1 件
      、戶籍謄本4 件及被告謝良俊提出本院85年度繼字第530
      號民事裁定、85年10月18日桃院秀民繼智字第492 號民事
      庭通知各1 件在卷可稽，則原告於87年1 月15日具狀聲請
      命其承受訴訟，於法尚無不合，應予准許。又被告謝清獅
      之承受訴訟人謝良俊繼於本院審理中之92年4 月11日死亡
      ，其繼承人甲○○、謝宜君、謝明君、謝余夏妹、己○○
      、謝秀美、謝秀玲均已拋棄繼承，嗣原告台灣省農會之承
      當訴訟人中央存款保險股份有限公司（下稱中央存款保險
      公司）向本院聲請指定遺產管理人，經本院以95年度財管
      字第2 號裁定指定甲○○為謝良俊遺產管理人等情，有謝
      良俊除戶戶籍謄本、戶籍謄本、本院95年度財管字第2 號
      裁定及甲○○提出本院92年5 月31日桃院祺民繼君字第
      330 號家事法庭通知各1 件在卷可按，惟因甲○○未聲明
      承受訴訟，本院乃於95年5 月16日依聲請裁定命由甲○○
      續行本件訴訟，以利訴訟程序進行。
  三、本件原告於刑事附帶民事訴訟起訴時原為桃園縣中壢市農
      會（下稱中壢市農會），惟依據內政部85年8 月30日台（
      85）內社字第8585157 號函、85年10月9 日（85）內社字
      第8581 447號函，約定以台灣省農會為主體合併中壢市農
      會，中壢市農會由台灣省農會以契約概括承受，並於86年
      4 月28日具狀聲明承受本件訴訟。而台灣省農會之原法定
      代理人簡金卿，因故停職改由洪允闊接任為法定代理人並
      聲明承受訴訟，嗣簡金卿於88年7 月9 日復職擔任法定代
      理人，再聲明承受訴訟，惟自90年6 月22日起由古源俊接
      任法定代理人，並聲明承受訴訟，有中壢市農會及台灣省
      農會簽訂概括讓與承受契約書1 件及聲明承受狀4 件在卷
      可按，核與前開民事訴訟法第一百六十九條第一項、第一
      百七十條、第一百七十五條第一項規定相符，應予准許。
  四、次按訴訟繫屬中為訴訟標的之法律關係，雖移轉於第三人
      ，於訴訟無影響。但第三人如經兩造同意，得聲請代當事
      人承當訴訟。民事訴訟法第二百五十四條第一項定有明文
      。又依行政院金融重建基金設置及管理條例第十七條第一
      項、第二項規定：本基金依本條例規定辦理賠付後，在其
      賠付之限度內，取得該金融機構對其負責人、職員因委任
      或僱傭契約所生之債務不履行損害賠償請求權或侵權行為
      損害賠償請求權，與其職務保證人、保證保險人及共同侵
      權行為人之損害賠償請求權。存保公司得於本基金授與訴
      訟實施權後，以自己之名義，對前項所列應負賠償責任之
      人提起民事訴訟或聲請承當訴訟。本件原係由中壢市農會
      為原告對被告等人提起訴訟，嗣由台灣省農會承受訴訟，
      惟於本院審理中，由「行政院金融重建基金」依行政院金
      融重建基金設置管理條例第十條第一項規定，委託中央存
      款保險公司處理經營不善之金融機構，先經財政部以90年
      9 月14日台財融(三)字第0903000116號及第0903000010號函
      ，停止台灣省農會會員代表、理事、監事及總幹事對信用
      部有關之職權，指派由中央存款保險公司行使之，並命台
      灣省農會將其信用部及其營業所必須之財產讓與台灣銀行
      ，再依財政部90年9 月14日台財融(三)字第0903000011號函
      ，同意由台灣銀行受讓台灣省農會信用部。中央存款保險
      公司並代行台灣省農會信用部之職權而與台灣銀行簽訂「
      讓與承受農會信用部契約」，惟因台灣省農會信用部於讓
      與承受基準日之時，其負債超過資產，中央存款保險公司
      乃與台灣銀行簽訂「賠付契約」，由中央存款保險公司依
      「行政院金融重建基金」之委託而賠付台灣銀行有關概括
      承受台灣省農會信用部資產負債之差額後，該農會信用部
      之資產負債及營業即於90年9 月14日讓與台灣銀行，而行
      政院金融重建基金將其對被告庚○○等損害賠償案件之民
      事訴訟實施權授與中央存款保險公司，由該公司以自己名
      義聲請承當本件訴訟，此有財政部函3 件、讓與承受農會
      信用部契約、賠付契約、訴訟實施權授權書、行政院金融
      監督管理委員會94年11月1 日金管銀(三)字第0940029210
      號函各1 件在卷可稽，是中央存款保險公司依前開規定，
      以自己名義代台灣省農會承當本件訴訟，於法有據，應予
      准許。
  五、訴狀送達後，原告不得將原訴變更或追加他訴。但擴張或
      減縮應受判決事項之聲明者，不在此限。民事訴訟法第二
      百五十五條第一項第三款定有明文。本件原告於刑事附帶
      民事訴訟起訴時原係請求被告己○○、甲○○於繼承謝清
      獅之遺產範圍內，與被告庚○○、戊○○、丁○○、乙○○連帶給付行政院金融重建基金1 億9166萬4153元及自83
      年11月30日起至清償日止按年息5 ％計算之利息，嗣於本
      院審理中將利息起算日減縮自起訴狀繕本送達被告之翌日
      起，核屬減縮應受判決事項之聲明，依法應予准許。
  六、被告受合法之通知，未於言詞辯論期日到場，核無民事訴
      法第三百八十六條所列各款情形，爰依原告聲請，由其一
      造辯論而為判決。
乙、實體部分：
一、本院判斷：
  (一)本件原告主張之事實，業據提出台灣省桃園縣中壢市農會員
    工保證書、農會保證規約、桃園縣農會暨中壢市農會檢查報
    告書、中壢市農會台灣省農會概括讓與承受契約書、中華徵
    信勘估標的物報告摘要明細表、台灣省農會87年9 月10日台
    農務總字第2098號函、台灣省農會88年7 月13日台農務總字
    第1793號函、台灣省農會90年6 月22日台農務總字第1349號
    函、會計師損害賠償計算書說明表等件為證。又被告等共同
    以偽造文書、背信等不法行為，違法超額貸款，涉犯偽造文
    書、背信等罪，均據台灣高等法院判處罪刑確定在案，有原
    告提出之本院84年度訴字第1781號、台灣高等法院85年度上
    訴字第4334號及86年度上更(一)字第1163號刑事判決書各乙份
    為憑，復經本院依職權調閱上開刑事案卷查核屬實。本院綜
    合原告提出之證據及全部刑事卷證資料，堪認原告之主張為
    真正。被告戊○○辯稱依規定放款，並無任何故意或過失；
    丁○○辯稱須待擔保物拍賣後價金不足，始列為呆帳；乙○○辯稱無共同侵權行為云云，均無足採。
  (二)按繼承人自繼承開始時，除本法另有規定外，承受被繼承人
    財產上之一切權利、義務。但權利、義務專屬於被繼承人本
    身者，不在此限。再按繼承人對於被繼承人之債務，負連帶
    責任。末按繼承人得限定以因繼承所得之遺產，償還被繼承
    人之債務。繼承人有數人，其中一人主張為前項限定之繼承
    時，其他繼承人視為同為限定之繼承，民法第四百七十八條
    、第一千一百四十八條、第一千一百五十三條第一項、第一
    千一百五十四條第一項、第二項分別定有明文。本件原告主
    張謝清獅有共同侵權行為，已如前述，則被告謝清獅自應負
    連帶賠償之責，惟其已於85年8 月8日 死亡，被告己○○、
    謝良俊為謝清獅之繼承人，有戶籍謄本可稽，被告己○○、
    謝良俊應繼承謝清獅之上開賠償責任所生之債務。又被告己○○、謝良俊於法定期間內向本院聲請限定繼承，並經本院
    准予備查在案，惟謝良俊復於92年4 月11日死亡，其繼承人
    甲○○、謝宜君、謝明君、謝余夏妹、己○○、謝秀美、謝
    秀玲均為拋棄繼承，經本院以95年度財管字第2 號裁定指定
    甲○○為謝良俊遺產管理人，有本院95年度財管字第2 號裁
    定在卷可按，從而被告己○○、甲○○應在繼承謝清獅之遺
    產範圍內，對於上開侵權行為所生之損害賠償，負連帶賠償
    責任。
  (三)次按，因故意或過失，不法侵害他人之權利者，負損害賠償
    責任。故意以背於善良風俗之方法，加損害於他人者亦同。
    違反保護他人之法律，致生損害於他人者，負賠償責任。但
    能證明其行為無過失者，不在此限。又數人共同不法侵害他
    人之權利者，連帶負損害賠償責任；不能知其中孰為加害人
    者，亦同。造意人及幫助人，視為共同行為人。民法第一百
    八十四條、第一百八十五條分別定有明文。被告庚○○、戊○○、乙○○、謝清獅、丁○○共同不法侵害原中壢市農會
    之財產權，既經認定，渠等對於原中壢市農會因此所受之損
    害，依前揭法律規定，自應負連帶賠償責任。從而，原告依
    繼承及共同侵權行為之損害賠償法律關係，請求被告己○○
    、吳玉玲於繼承謝清獅之遺產範圍內與被告庚○○、戊○○
    、乙○○、丁○○等人連帶賠償，即屬正當。
  (四)茲被告賠償之範圍，略述如下：
    1.原告主張所受之損害，共計1 億9166萬4153元（如附表二
      ，業據其提出建智會計師事務所查核報告書及損害計算說
      明書乙份為證。依會計師事務所之查核計算，被告乙○○
      於83年11月29日以人頭戶貸得1 億9800萬元（調整前之放
      款餘額），繳息3 個月，自84年2 月28日起停止繳息，自
      斯時起6 個月內之利息990 萬2038元為應收利息，加上本
      金後列為調整後之放款餘額計2 億0790萬2038元；原中壢
      市農會所受之損害數額，即未能收回之調整後放款餘額減
      除可取償之擔保品數額（即被告乙○○提供擔保之系爭土
      地），而系爭土地經鑑定後之實際價值為1623萬7885元（
      即放款擔保品鑑價金額3948萬3045元減去以市價計算增值
      稅2324萬5160元之餘額），故無法收回而估列呆帳損失之
      數額，即為調整後放款餘額減去土地鑑定實際價值，合計
      1 億9166萬4153元（即2 億0790萬2038元－1623萬7885元
      ＝1 億9166萬4153元），此為原中壢市農會所受之損害。
      原告依會計師查核報告計算之數額請求損害賠償，應堪採
      信。
    (五)按給付無確定期限者，債務人於債權人得求給付時，經其
      催告而未為給付，自受催告時起，負遲延責任。其經債權
      人起訴而送達訴狀，或依督促程序送達支付命令，或為其
      他相類之行為者，與催告有同一之效力。民法第二百二十
      九條第一項定有明文。故本件原告請求損害賠償利息之計
      算，應以本件訴狀繕本送達被告之翌日即85年6 月29日時
      起算，原告此部分利息之請求，亦無不符，應予准許。
  五、原告及被告乙○○均陳明願供擔保，分別請求宣告假執行
      及免為假執行，經核無不合，爰各酌定相當之擔保金額併
      准許之。
  六、本件事證已臻明確，兩造其餘攻擊防禦方法及所提出之各
      項證據資料，經審酌後，因認與判決之結果無影響，爰不
      予以一一論述，附此敘明。
   七、結論：原告之訴為有理由，並依民事訴訟法第三百八十
       五條第一項前段、第八十五條第二項、第三百九十條第
       二項及第三百九十二條第二項，判決如主文。
中    華    民    國    95    年    12    月    21    日
                  民事第二庭法  官  蔡寶樺
以上正本係照原本作成
如對本判決上訴，須於判決送達後20日內向本院提出上訴狀
中    華    民    國    95    年    12    月    21    日
                            書記官  李家
┌───────────────────────────────────────┐
│附表一：坐落新竹縣橫山鄉○○○段、頭分林段粗坑小段                            │
├─┬───┬─┬───────┬─────┬─────┬─────┬─────┤
│編│      │地│土地使用區分別│總  面  積│ 權利範圍 │權利範圍面│備      註│
│號│地  號│目│              │（公 頃） │          │積（公頃）│          │
├─┼───┼─┼───────┼─────┼─────┼─────┼─────┤
│１│大山背│旱│山坡地保育區  │0.2633    │全部      │0.2633    │所有權人皆│
│  │段    │  │農牧用地      │          │          │          │為被告徐正│
│  │2-1   │  │              │          │          │          │德        │
├─┼───┼─┼───────┼─────┼─────┼─────┤          │
│２│同上段│旱│同上          │0.6034    │同上      │0.6034    │          │
│  │2-2   │  │              │          │          │          │          │
├─┼───┼─┼───────┼─────┼─────┼─────┤          │
│３│同上段│田│同上          │0.0815    │同上      │0.0815    │          │
│  │2-3   │  │              │          │          │          │          │
├─┼───┼─┼───────┼─────┼─────┼─────┤          │
│４│同上段│旱│同上          │0.1770    │同上      │0.1770    │          │
│  │2-4   │  │              │          │          │          │          │
├─┼───┼─┼───────┼─────┼─────┼─────┤          │
│５│同上段│旱│同上          │0.3211    │同上      │0.3211    │          │
│  │2-6   │  │              │          │          │          │          │
├─┼───┼─┼───────┼─────┼─────┼─────┤          │
│６│同上段│旱│同上          │0.1363    │同上      │0.1363    │          │
│  │2-7   │  │              │          │          │          │          │
├─┼───┼─┼───────┼─────┼─────┼─────┤          │
│７│同上段│旱│同上          │0.3106    │同上      │0.3106    │          │
│  │2-8   │  │              │          │          │          │          │
├─┼───┼─┼───────┼─────┼─────┼─────┤          │
│８│同上段│道│山坡地保育區  │0.0410    │同上      │0.0410    │          │
│  │2-12  │  │交通用地      │          │          │          │          │
├─┼───┼─┼───────┼─────┼─────┼─────┤          │
│９│同上段│旱│山坡地保育地  │0.0194    │同上      │0.0194    │          │
│  │2-13  │  │農牧用地      │          │          │          │          │
├─┼───┼─┼───────┼─────┼─────┼─────┤          │
│１０│同上段│道│山坡地保育地  │0.0153    │同上      │0.0153    │          │
│  │2-14  │  │交通用地      │          │          │          │          │
├─┼───┼─┼───────┼─────┼─────┼─────┤          │
││同上段│旱│山坡地保育地  │0.2460    │同上      │0.2460    │          │
│  │2-15  │  │農牧用地      │          │          │          │          │
├─┼───┼─┼───────┼─────┼─────┼─────┤          │
││同上  │旱│同上          │0.0485    │同上      │0.0485    │          │
│  │段300 │  │              │          │          │          │          │
├─┼───┼─┼───────┼─────┼─────┼─────┤          │
││同上段│旱│同上          │0.0116    │同上      │0.0116    │          │
│  │301   │  │              │          │          │          │          │
├─┼───┼─┼───────┼─────┼─────┼─────┤          │
││同上段│田│同上          │0.2347    │同上      │0.2347    │          │
│  │302   │  │              │          │          │          │          │
├─┼───┼─┼───────┼─────┼─────┼─────┤          │
││頭分林│旱│同上          │0.2101    │46/54     │0.178974  │          │
│  │段粗坑│  │              │          │          │          │          │
│  │小段  │  │              │          │          │          │          │
│  │42-3  │  │              │          │          │          │          │
├─┼───┼─┼───────┼─────┼─────┼─────┤          │
││同上粗│道│山坡地保育區  │0.0606    │46/54     │0.051622  │          │
│  │坑小段│  │交通用地      │          │          │          │          │
│  │42-5  │  │              │          │          │          │          │
├─┼───┼─┼───────┼─────┼─────┼─────┤          │
││同上粗│旱│山坡地保育區  │0.1323    │2/27      │0.0098    │          │
│  │坑小段│  │農牧用地      │          │          │          │          │
│  │42-6  │  │              │          │          │          │          │
└─┴───┴─┴───────┴─────┴─────┴─────┴─────┘
┌─────────────────────────────────────┐
│附表二（損害賠償計算書）：                                                │
├──────────┬──────────────────────────┤
│  違 法 貸 放 地 段 │新竹縣橫山鄉○○○段2-1地號等如附表一 所示17筆土地  │
├──────────┼──────────────────────────┤
│(2)貸放日期與金額    │83年11月29日貸放1億9800萬元                         │
├─┬────────┼──────────────────────────┤
│(3)│繳  息  狀  況  │繳息3個月，84年2月28日起停止繳息。                  │
│  │                │                                                    │
│  ├────────┼──────────────────────────┤
│  │調整前放款餘額  │1億9800萬元                                         │
│  ├────────┼──────────────────────────┤
│  │六個月應收利息  │    990萬2038元                                     │
│  ├────────┴──────────────────────────┤
│  │調整後放款餘額：2 億0790萬2038元（調整前放款餘額＋6個月應收利息）     │
├─┼────────┬──────────────────────────┤
│(4)│擔保品鑑價金額  │3948萬3045元                                        │
│  ├────────┼──────────────────────────┤
│  │土地增值稅      │2324萬5160元                                        │
│  │ (依鑑價)       │                                                    │
│  ├────────┴──────────────────────────┤
│  │擔保品淨值＝鑑價金額－土地增值稅=1623萬7885元                         │
├─┴───────────────────────────────────┤
│說明：                                                                    │
│本件損害＝調整後放款餘額－擔保品淨值＝1 億9166萬4153元。                  │
│                                                                          │                                                                        │
└─────────────────────────────────────┘


司法院資訊處製作；財團法人民間司法改革基金會備份。
